臺灣高等法院臺中分院刑事裁定　　　　　 94年度抗字第657號
抗　告　人
即　被　告　甲○○
指定辯護人　本院公設辯護人　乙○○
上列抗告人因違反毒品危害防制條例案件，不服臺灣臺中地方法
院民國94年10月7日第一審裁定（94年度訴字第2839號），提起
抗告，本院裁定如下：
    主 　　 文
原裁定撤銷，發回臺灣臺中地方法院。
    理　　　由
一、原審裁定略以：抗告人甲○○係於民國九十四年九月十五日
    與公訴人臺灣臺中地方法院檢察署檢察官達成認罪協商，原
    審法院因而為被告有罪之判決，被告不服前開認罪協商所為
    之宣示判決，於法定期間內提起上訴，惟查協商判決除有刑
    事訴訟法第四百五十五條之四第一項第一款之於訊問程序終
    結前，被告撤銷協商合意或檢察官撤回協商聲請者；第二款
    被告協商之意思非出於自由意志者；第四款被告所犯之罪非
　　第四百五十五條之二第一項所定得以協商判決者；第六款被
  　告有其他較重之裁判上一罪之犯罪事實者；第七款法院認應
    諭知免刑或免訴、不受理者情形之一，及違反四百五十五條
    第二項「法院應於協商合意範圍內為判決；法院為協商判決
    所科之刑，以宣告緩刑或二年以下有期徒刑、拘役或罰金為
    限」之規定者外，不得上訴。此為刑事訴訟法第四百五十五
    條之十第一項所明定。上訴人之聲明上訴狀既未具明有何刑
  　事訴訟法第四百五十五條之十第一項之上訴理由，嗣後又無
    補呈，其上訴程序顯屬於法有違，不能准許，應予駁回。
二、抗告人甲○○抗告意旨略以抗告人甲○○智識不高、不懂國
    語，不諳法律，以致於九十四年九月十五日檢察官與其認罪
    協商時，不了解檢察官的意思及協商之法律效果，以致協商
    結果非出其自由意志，且抗告人於原審法院係表示同意就所
    犯二罪分別判處有期徒刑七個月及四個月，法院並未按其所
    述判刑，是依刑事訴訟法第四百五十五條之四第一項提出上
    訴。
三、經查本件係因被告與檢察官協商後認罪，是原審法院依據刑
    事訴訟法第四百五十五條之二為認罪協商判決，而原審法院
    九十四年九月十五日準備程序筆錄固記載「法官問：認罪合
    意內容為何？」、「檢察官起稱：被告認罪，第一級毒品願
    受有期徒刑一年二月，第二級毒品願受有期徒刑一年，合併
    應執行二年，供犯罪所用之物沒收銷燬」、「被告答：如檢
    察官所述」，然經本院勘驗原審法院庭期錄音，自該「法官
    問：認罪合意內容為何？」起即無任何錄音內容，迄法院請
    被告於筆錄內簽名時始復有錄音，有本院勘驗筆錄在卷，是
    本院無從確認原審法院是否於協商合意範圍內為判決，難認
    被告必已不得提起上訴，原審法院遽為駁回被告上訴之裁定
    ，尚有未洽，應由本院將原審裁定撤銷，並發回原審法院為
    適當之處理。
四、據上論斷，應依刑事訴訟法第四百十三條前段，裁定如主文
中　　華　　民　　國　　94　　年　　12　　月　　2 　　日
　            刑事第五庭  審判長法　官　袁　從　楨
                                法　官　郭　同　奇
                                法　官　姚　勳　昌
上列正本證明與原本無異。
如不服本裁定，應於裁定送達後五日內向本院提出抗告狀。
                                書記官　洪　麗　華
中　　華　　民　　國　　94　　年　　12　　月　　2 　　日
                                                      Ｉ
